Minutes et répertoires du notaire Hippolyte LEJEUNE, 26 septembre 1833 - 29 juillet 1863 (étude IX)
Archives nationales
- Minutes de Hippolyte LEJEUNE, 28 septembre 1833 - 29 juillet 1863; MC/ET/IX/1195 - MC/ET/IX/1359
  - Minutes. 1851, juillet - septembre, juillet - septembre 1851; MC/ET/IX/1306
    - Mariage., 8 juillet 1851; MC/ET/IX/1306
      Nom: Maison de Draperie Berteche Chesnon et Cie.
      Domicile: Paris (Paris) rue des Fosses-St-Germain-l'Auxerrois, 29.
      Nom, qualité: (Mme ou Mlle) Yvonnet, Agathe Louise Felicite.
      Relations: fille de l'intervenant 5.
      Profession: négociant (ancien).
      Domicile: Paris (Paris) rue Neuve-des-Petits-Champs, 29
    - Obligation, emprunt, 11000f., 8 juillet 1851; MC/ET/IX/1306
      Nom, qualité: (M.) Salbat, Charles Louis.
      Domicile: Paris (Paris) rue de l'Echiquier, 14.
      Relations: beau-frère de l'intervenant 1
    - Obligation, emprunt, 6500f., 9 juillet 1851; MC/ET/IX/1306
      Nom, qualité: (Mme ou Mlle) Dubois, Marie.
      Domicile: Rueil-Malmaison (Hauts-de-Seine).
      Nom, qualité: (M.) Parisot, Eugene.
      Domicile: Paris (Paris) rue Saint-Fiacre, 19
    - Procuration acte, acceptation de donation., 9 juillet 1851; MC/ET/IX/1306
      Nom, qualité: (M.) Bertrand, Pierre Charles.
      Profession: epicier (commis), Paris (Paris).
      Domicile: Paris (Paris) rue Lamartine, 2.
      Nom, qualité: (M.) Bertrand, Gedeon.
      Profession: propriétaire cultivateur, Briquenay (Ardennes).
      Domicile: Briquenay (Ardennes)
    - Succession, notoriété., 10 juillet 1851; MC/ET/IX/1306
      Nom, qualité: (M.) Lecoursonnois, Jean Nicolas.
      Domicile: Paris (Paris) rue Saint-Martin.
      Nom, qualité: (M.) Villemsens, Jean Francois.
      Relations: époux de l'intervenant 3.
      Nom, qualité: (Mme ou Mlle) Lecoursonnois, Marie Anne.
    - Procuration rente publique, vente de rente etat, 307f., 12 juillet 1851; MC/ET/IX/1306
      Nom, qualité: (Mme ou Mlle) Solliez, Elisabeth.
    - Succession, liquidation., 12 juillet 1851; MC/ET/IX/1306
      Domicile: Versailles (Yvelines) rue des Missionnaires, 5
    - Transport, créance, 10000f., 12 juillet 1851; MC/ET/IX/1306
      Nom, qualité: (M.) Compagnon, Francois Firmin.
      Profession: propriétaire, notaire (ancien).
      Domicile: Beaumont-sur-Oise (95).
      Nom, qualité: (Mme ou Mlle) Dugast, Marie Alexandrine.
      Profession: entiere.
      Domicile: Paris (Paris) rue Saint-Ange, 2.
    - Rente, constitution, rente viagere, 320f., 12 juillet 1851; MC/ET/IX/1306
      Nom, qualité: (M.) Ginier, Pierre.
      Profession: entrepreneur de maconnerie, Paris (Paris).
      Domicile: Paris (Paris) rue de Hanovre, 8.
      Nom, qualité: (Mme ou Mlle) Notaire, Marie Louise Rosalie.
      Domicile: Paris (Paris) rue Pauquet, 4.
      Nom, qualité: (M.) Chedeville, Jean Francois.
    - Transport, solde de prix de maison et terres, 3ha75a, 40000f sur 70000f, Verrieres-le-Buisson (Essonne)., 12 juillet 1851; MC/ET/IX/1306
      Relations: acheteur de l'intervenant 1.
      Nom, qualité: (Mme ou Mlle) Bayeux, Marie Auguste Angeline Felicite.
      Domicile: Paris (Paris) rue Richelieu, 70.
      Nom, qualité: (M.) Debergue, Victor.
      Nom, qualité: (M.) Jourd'Heuille, Pierre.
      Domicile: Paris (Paris) rue de l'Universite, 46
    - Transport, créance, 2000f., 15 juillet 1851; MC/ET/IX/1306
      Nom, qualité: (M.) Gallochard, Prix Hippolyte.
      Domicile: Paris (Paris) rue de la Muette, 13.
      Profession: avocat, commissaire-priseur (ancien), Paris (Paris)
    - Vente, usufruit de moitie de maison, 4000f, Paris (Paris) rue de Chartres-du-Roule, 11., 16 juillet 1851; MC/ET/IX/1306
      Domicile: Paris (Paris) rue du Faubourg-St-Honore, 109.
      Nom, qualité: (Mme ou Mlle) Crespel, Marie Reine Louise.
      Relations: fille de l'intervenant 1
    - Quittance, reglement de dette, 1589f., 16 juillet 1851; MC/ET/IX/1306
      Nom, qualité: (M.) Lebrun, Henri Alfred.
      Nom, qualité: (Mme ou Mlle) Bouette de Blemur, Julie.
      Domicile: Soleure (suisse).
      Nom, qualité: (M.) Fugginer de, Adolphe.
      Nom, qualité: (Mme ou Mlle) Bouette de Blemur, Louise.
      Relations: sœur de l'intervenant 2.
      Nom, qualité: (M.) Mouton, Jean Baptiste.
      Domicile: Paris (Paris) rue du Faubourg-St-Antoine, 161.
      Relations: père de l'intervenant 6
    - Réquisition, certificat de propriété de rente etat 5%, 30f., 16 juillet 1851; MC/ET/IX/1306
      Nom, qualité: (M.) Mortier, Joseph Victor Alexandre.
      Profession: receveur principal des douanes, Toulon (Var).
      Domicile: Toulon (Var).
      Relations: héritier de l'intervenant 2, héritier de l'intervenant 3.
      Nom, qualité: (Mme ou Mlle) Mortier, Jeanne Elisabeth.
      Domicile: Paris (Paris) rue du Vingt-Neuf-Juillet, 7.
      Nom, qualité: (M.) Gauthier de Brecy, Charles Edme.
    - Notoriété, ratification de prenom., 23 juillet 1851; MC/ET/IX/1306
      Nom, qualité: (Mme ou Mlle) Guarin de Vitry, Marie Amelie.
      Domicile: Paris (Paris) rue Rochechouart, 68.
      Profession: propriétaire
    - Obligation, dépôt, emprunt, 4500f., 24 juillet 1851; MC/ET/IX/1306
      Nom, qualité: (M.) Charbonne, Cesar Auguste.
      Profession: gerant de journal (ancien), Paris (Paris).
      Domicile: Paris (Paris) rue de Menars, 12.
      Nom: Journal La Feuille Du Peuple.
      Nom, qualité: (M.) Martin, Claude Louis.
      Domicile: Paris (Paris) rue Menars, 12
    - Succession, notoriété., 24 juillet 1851; MC/ET/IX/1306
      Nom, qualité: (M.) Drancy, Jean Marie.
      Domicile: Montmartre (Paris) rue Marcadet, 12
    - Succession, inventaire après décès., 26 juillet 1851; MC/ET/IX/1306
      Nom, qualité: (M.) Charoy, Nicolas Frederic.
      Domicile: Neuilly (Paris) Barriere-de-l'Etoile, 10
    - Procuration acte, dépôt, liquidation de commerce de soieries, Paris (Paris) rue Montmartre, 178., 31 juillet 1851; MC/ET/IX/1306
      Nom, qualité: (M.) Saclier, Louis.
      Domicile: Paris (Paris) rue Montmartre, 178.
      Nom, qualité: (M.) Guichon, Pierre Hippolyte.
      Profession: receveur de rentes, Paris (Paris).
      Domicile: Paris (Paris) rue Neuve-St-Eustache, 44-46
    - Quittance, remboursement d'emprunt, 6436f., 1er août 1851; MC/ET/IX/1306
      Nom, qualité: (Mme ou Mlle) Couturier, Marie Elisabeth.
      Domicile: Voisins-le-Bretonneux (Yvelines).
      Nom, qualité: (M.) Despois, Philippe Alexandre.
      Domicile: Paris (Paris) rue de l'Echiquier, 14
    - Procuration acte, acceptation de donation entre vifs., 4 août 1851; MC/ET/IX/1306
      Nom, qualité: (Mme ou Mlle) Piroutet, Jeanne Baptiste.
      Relations: épouse de l'intervenant 2, donataire de l'intervenant 3.
      Nom, qualité: (M.) Rigoulot, Claude Joseph.
      Nom, qualité: (M.) Piroutet, Jean Baptiste.
      Profession: cultivateur, Valleroy (Doubs).
      Domicile: Valleroy (Doubs).
      Relations: père de l'intervenant 1
    - Procuration rente publique, dépôt, vente de rente etat 5%, 53f., 4 août 1851; MC/ET/IX/1306
      Nom, qualité: (M.) Simonet, Jean Baptiste.
      Profession: caporal d'infanterie, Alger (algerie).
      Profession: agent de change, Paris (Paris)
    - Procuration rente publique, vente de rente etat 5%, 286f., 9 août 1851; MC/ET/IX/1306
      Domicile: Paris (Paris) rue du Vieux-Colombier, 31.
    - Vente, maison, batiment (2) et grenier, 820m2, 27500f, Paris (Paris) avenue de Saxe, 33., 11 août 1851; MC/ET/IX/1306
      Nom, qualité: (M.) Dumonteil, Jean Baptiste.
      Nom, qualité: (M.) Fournier, Pierre Etienne.
      Profession: bottier (marchand), Meaux (Seine-et-Marne).
      Domicile: Meaux (Seine-et-Marne)
    - Mariage., 12 août 1851; MC/ET/IX/1306
      Nom, qualité: (M.) Cretin, Gabriel.
      Profession: architecte verificateur, Paris (Paris).
      Domicile: Paris (Paris) rue du Faubourg-St-Honore, 105.
      Nom, qualité: (M.) Cretin, Humbert.
      Profession: propriétaire, geometre expert en batiments, Montmelian (Savoie).
      Domicile: Montmelian (Savoie).
      Nom, qualité: (Mme ou Mlle) Bruzelin, Lucie Louise Elisabeth.
      Nom, qualité: (M.) Bruzelin, Antoine Marie Nicolas.
      Profession: commissaire de police, Paris (Paris), Quartier du Roule.
      Domicile: Paris (Paris) rue du Faubourg-St-Honore, 105
    - Dépôt de pièces, opposition à mariage., 12 août 1851; MC/ET/IX/1306
      Nom, qualité: (M.) Malherbe.
      Domicile: New-York (etats-unis).
      Nom, qualité: (Mme ou Mlle) Malherbe, Eugenie.
      Relations: fille de l'intervenant 1, fiancé(e) de l'intervenant 3.
      Nom, qualité: (M.) Lopinot
    - 188, dépôt, adjudication de fonds de papeterie, mise-a-prix 1000f, Paris (Paris) rue de Seine, 34., 16 août 1851; MC/ET/IX/1306
      Nom, qualité: (personne morale) Chapron (hoirs).
      Nom, qualité: (M.) Chapron, Jean Louis Victor.
      Profession: papetier, Paris (Paris).
      Domicile: Paris (Paris) rue de Seine, 34
    - 188, adjudication de créances, valeur 109502f, mise-a-prix 200f., 18 août 1851; MC/ET/IX/1306
      Nom, qualité: (personne morale) Touaillon (créanciers).
      Nom, qualité: (M.) Touaillon, Charles (fils).
      Domicile: Saint-Denis (Seine-Saint-Denis)
    - Succession, acte de décès, dépôt., 20 août 1851; MC/ET/IX/1306
      Nom, qualité: (M.) Desportes, Francois.
      Domicile: San-Fransisco (etats-unis)
    - Mainlevée, hypotheque., 23 août 1851; MC/ET/IX/1306
      Nom, qualité: (Mme ou Mlle) Randouler, Marie Louise Eugenie.
      Nom, qualité: (M.) Pettit, Alexandre Pierre.
      Nom, qualité: (M.) Pettit, Ernest Louis Pierre Adolphe.
      Domicile: Paris (Paris) rue Bourbon-Villeneuve, 37.
      Nom, qualité: (M.) Trezel, Louis Alexandre.
      Profession: négociant, Clichy (Hauts-de-Seine).
      Domicile: Clichy (Hauts-de-Seine)
    - Mainlevée d'opposition, dépôt., 25 août 1851; MC/ET/IX/1306
      Nom, qualité: (M.) Blaisse-Poreaux, Laurent Eugene.
      Profession: marchand de bois, Paris (Paris).
      Domicile: Paris (Paris) quai de la Rapee, 82.
      Nom, qualité: (M.) Mousseaux.
      Profession: menuisier, Joinville-le-Pont (Val-de-Marne).
      Domicile: Joinville-le-Pont (Val-de-Marne)
    - Succession, notoriété., 27 août 1851; MC/ET/IX/1306
      Nom, qualité: (Mme ou Mlle) Bayeux, Anne Marguerite.
      Domicile: Saint-Quentin (Aisne)
    - Mariage., 4 septembre 1851; MC/ET/IX/1306
      Domicile: Vanxains (Dordogne).
      Nom, qualité: (M.) Courcelle-Labrousse, Joseph.
      Profession: avocat, Vanxains (Dordogne).
      Nom, qualité: (Mme ou Mlle) Granger, Marie.
      Domicile: Verteillac (Dordogne) Cremerie (la).
      Profession: avocat à la cour de cassation
    - Bail, maison et fonds d'hotel, loyer 550f, Paris (Paris) rue d'Orleans-St-Honore, 14, hotel-de-Chartres., 9 septembre 1851; MC/ET/IX/1306
      Nom, qualité: (M.) Langlois-Duroulle, Marie Charles Auguste Vincent.
      Domicile: Paris (Paris) rue Chapon, 9.
      Nom, qualité: (M.) Bouderiez, Francois Desire.
      Domicile: Paris (Paris) rue d'Orleans-St-Honore, 14
    - Procuration acte, dépôt, retrait de caisse d'épargne, 1500f, Marseille (Bouches-du-Rhône)., 10 septembre 1851; MC/ET/IX/1306
      Nom, qualité: (M.) Galtier, Francois.
      Profession: sous-lieutenant, Medea (algerie).
      Domicile: Medea (algerie).
    - Procuration acte, dépôt, retrait de caisse d'épargne, 1500f, Marseille (Bouches-du-Rhône)., 10 septembre 1851; MC/ET/IX/1306
      Nom, qualité: (M.) Barthelemy, Joseph Etienne.
      Profession: lieutenant, Medea (algerie).
    - Vente, terre, 12a, 140f, Tesse-Froulay (Orne) Chevalerie (la)., 10 septembre 1851; MC/ET/IX/1306
      Nom, qualité: (M.) Appert, Pierre.
      Profession: macon, Paris (Paris).
      Domicile: Paris (Paris) rue du Pave-St-Sauveur, 2.
      Nom, qualité: (M.) Appert, Jacques.
      Domicile: Paris (Paris) rue Beauregard, 12.
      Nom, qualité: (M.) Genui, Jean.
      Domicile: Paris (Paris) rue Bergere, 19
    - Quittance, acompte sur adjudication de domaine, 32572f sur 183100f, Outarville (Loiret) Ferme du chateau., 11 septembre 1851; MC/ET/IX/1306
      Nom, qualité: (M.) Thiroux de Gervillier, Alexandre Charles.
      Nom, qualité: (M.) Duhamel de Fougeroux de Denainvilliers, Hippolyte Henri Marie.
      Domicile: Pithiviers (Loiret) chateau de Denainvilliers.
      Relations: adjudicataire des biens de l'intervenant 1
    - Procuration acte, recouvrement de dettes., 12 septembre 1851; MC/ET/IX/1306
      Nom, qualité: (M.) Mathieu, Ernest Camille.
      Profession: propriétaire, banquier (ancien), Paris (Paris), boulevard Poissonniere, 25.
      Domicile: Marzy (Nièvre).
      Relations: associé(e) de l'intervenant 2, créancier(e) de l'intervenant 3.
      Nom: Banque Mathieu et Frebault (ancienne).
      Domicile: Paris (Paris) boulevard Poissonniere, 25.
      Nom: Maison de Commerce Veillerot Bonnet et Allain (*.
      Nom, qualité: (M.) Bareau, Edouard Charles.
      Domicile: Paris (Paris) rue d'Antin, 58bis
    - Obligation, solde de comptes de succursale de change, 11663f, Paris (Paris) boulevard des Italiens, 12., 13 septembre 1851; MC/ET/IX/1306
      Nom, qualité: (M.) Pontremoli, Cesar.
      Domicile: Paris (Paris) rue Chabannais, 4.
      Nom, qualité: (M.) Adelson-Monteau.
      Domicile: Paris (Paris) boulevard des Italiens, 17
    - Procuration rente publique, dépôt, vente de rente etat 5%, 55f., 19 septembre 1851; MC/ET/IX/1306
      Nom, qualité: (M.) Frezard, Pierre Louis Adolphe.
      Profession: professeur de litterature, Marseille (Bouches-du-Rhône).
      Domicile: Marseille (Bouches-du-Rhône).
      Nom, qualité: (Mme ou Mlle) Frezard, Marie Louise.
      Profession: debitante de tabac, Marseille (Bouches-du-Rhône).
      Nom, qualité: (M.) Naud, Joseph Edouard Vincent.
      Profession: employe dans la regie de l'octroi municipal, Marseille (Bouches-du-Rhône).
    - Procuration rente publique, vente rentes etat 3% et 5%, 4124f., 24 septembre 1851; MC/ET/IX/1306
      Nom, qualité: (M.) Wendland, Ernest Henri Louis Auguste.
      Profession: ministre plenipotentiaire du roi de baviere, Paris (Paris).
      Domicile: Paris (Paris) rue d'Aguesseau, 15.
      Nom, qualité: (Mme ou Mlle) Vreede, Louise Wilhemine.
    - Mariage., 24 septembre 1851; MC/ET/IX/1306
      Nom, qualité: (M.) Page, Alexandre Jean Louis.
      Domicile: Paris (Paris) rue de Rivoli, 24.
      Nom, qualité: (M.) Page, Francois Alexandre.
      Profession: agent de change (ancien), Paris (Paris).
      Nom, qualité: (Mme ou Mlle) Cadet, Francoise Virginie.
      Nom, qualité: (M.) Cadet, Jean Baptiste.
    - Donation entre vifs, part de succession, 18306f., 25 septembre 1851; MC/ET/IX/1306
      Nom, qualité: (Mme ou Mlle) Bayeux, Marie Auguste Angelina Felicite.
      Domicile: Paris (Paris) rue de Richelieu, 70.
      Nom, qualité: (M.) Deberge, Victor.
      Profession: commissaire-priseur (ancien), Paris (Paris)
    - Quittance, paiement de ferme, 57405f, Merfy (Marne)., 26 septembre 1851; MC/ET/IX/1306
      Nom, qualité: (Mme ou Mlle) Michel de Choppey, Elisabeth Madeleine.
      Domicile: Reims (Marne).
      Nom, qualité: (M.) Dudin, Julien.
      Nom, qualité: (M.) Dufraine, Louis.
      Domicile: Cambrai (Nord).
      Nom, qualité: (M.) Freconnet, Jean Antoine.
      Domicile: Saint-Jean-de-Braye (Loiret)
    - Succession, inventaire après décès., 26 septembre 1851; MC/ET/IX/1306
      Nom, qualité: (Mme ou Mlle) Gitelle, Marie.
      Domicile: Paris (Paris) rue du Four, 39.
      Nom, qualité: (M.) Herve, Jacques Louis.
      Domicile: Paris (Paris) rue du Four, 39
    - Succession, inventaire après décès., 30 septembre 1851; MC/ET/IX/1306
      Nom, qualité: (Mme ou Mlle) Aubelin, Marie Philippine Charlotte.
      Domicile: Paris (Paris) rue du Bac, 77
    - Procuration rente publique, dépôt, vente de rente etat 5%, 48f., 30 septembre 1851; MC/ET/IX/1306
      Nom, qualité: (M.) Comaux, Henri.
      Profession: cultivateur, Alger (algerie).
  - Minutes. 1851, octobre - décembre, octobre - décembre 1851; MC/ET/IX/1307
    - Transport, créance sur prix d'adjudication de maison, 5951f sur 160000f, Paris (Paris) boulevard Beaumarchais, 103 X rue du Pont-aux-Choux., 1er octobre 1851; MC/ET/IX/1307
      Nom, qualité: (M.) Bedouet, Laurent Thomas Henri.
      Profession: notaire (ancien), juge de paix, Tours, blere (Indre-et-Loire).
      Domicile: Blere (Indre-et-Loire).
      Nom, qualité: (M.) Bosselet, Jean Louis Hippolyte.
      Domicile: Paris (Paris) boulevard Beaumarchais, 85.
      Nom, qualité: (M.) Lemoine, Jacques Albert Felix.
      Profession: professeur de philosophie, Nantes (Loire-Atlantique).
      Domicile: Nantes (Loire-Atlantique)
    - Mariage., 4 octobre 1851; MC/ET/IX/1307
      Nom, qualité: (M.) Hoessner, Christian.
      Domicile: Paris (Paris) quai de la Megisserie, 66.
      Nom, qualité: (M.) Hoessner, Charles Louis.
      Nom, qualité: (Mme ou Mlle) Martine, Sophie Rosalie Alexandrine.
      Domicile: Paris (Paris) rue de Provence, 67.
      Nom, qualité: (M.) Martine, Andre Alexandre.
    - Mariage., 6 octobre 1851; MC/ET/IX/1307
      Profession: libraire (ancien), Paris (Paris).
      Domicile: Paris (Paris) rue du Four, 33.
      Nom, qualité: (M.) Herve, Jacques Jean.
      Domicile: Pruille-l'Eguille (Sarthe).
      Nom, qualité: (Mme ou Mlle) Goupilleau, Zilia.
      Domicile: Paris (Paris) rue de l'Union.
      Nom, qualité: (M.) Goupilleau, Philippe Omer.
    - Bail, maison, boutique arriere-boutique chambre cave, loyer 1400f, Paris (Paris) rue Saint-Lazare, 116., 6 octobre 1851; MC/ET/IX/1307
      Nom, qualité: (Mme ou Mlle) Mella, Louise Adrienne.
      Domicile: Paris (Paris) rue des Ternes, 8.
      Nom, qualité: (M.) Giorgi de, Joseph Antoine Victor Gregoire.
      Nom, qualité: (Mme ou Mlle) Bounion, Louise.
      Domicile: Batignolles (les) (Paris) rue du Boulevard, 1.
      Nom, qualité: (M.) Fremiot, Guillaume.
    - Obligation, emprunt, 130000f., 8 octobre 1851; MC/ET/IX/1307
      Nom, qualité: (M.) La Motte-Ango de Flers de, Charles Amedee.
      Profession: capitaine de la garde royale (ancien).
      Domicile: Hemevez (Manche) chateau.
    - Procuration acte, recouvrement d'obligation, 200000f., 10 octobre 1851; MC/ET/IX/1307
      Nom, qualité: (M.) Ploix, Simeon Adolphe.
      Domicile: Paris (Paris) rue de la Bruyere, 4.
      Nom, qualité: (M.) Fairmaire
    - Succession, liquidation., 11 octobre 1851; MC/ET/IX/1307
      Nom, qualité: (M.) Delume, Nicolas Jean.
      Profession: jardinier maraicher, Villette (la) (Paris).
      Domicile: Villette (la) (Paris) rue de Nancy, 5
    - Obligation, emprunt, 1500f., 11 octobre 1851; MC/ET/IX/1307
      Nom, qualité: (M.) Delume, Francois Juste.
      Profession: jardinier maraicher, Chapelle-Saint-Denis (la) (Paris).
      Domicile: Chapelle (la) (Paris) route-de-St-Denis, 207.
      Nom, qualité: (M.) Lefevre, Francois Michel Joachim.
      Profession: doreur sur argent, Paris (Paris).
      Domicile: Paris (Paris) rue Neuve-Bourg-l'Abbe, 4
    - Notoriété, rectification de prenom., 13 octobre 1851; MC/ET/IX/1307
      Nom, qualité: (M.) Brecy de, Charles Edme Gauthier.
      Profession: lecteur du roi (ancien).
      Domicile: Paris (Paris) rue du Vingt-Neuf-Juillet, 7
    - Obligation, emprunt, 35000f., 14 octobre 1851; MC/ET/IX/1307
      Profession: notaire, Dozule (Calvados).
      Domicile: Paris (Paris) rue Lepelletier, 29.
      Nom, qualité: (M.) Mulat, Gabriel Adolphe.
      Profession: editeur, Paris (Paris).
      Nom, qualité: (Mme ou Mlle) Sagnier, Louise Pauline.
      Relations: séparé(e) de bien par justice de l'intervenant 4.
      Nom, qualité: (M.) Lemoine, Louis Felix
    - Transport, créance sur obligation, 10000f sur 60000f., 14 octobre 1851; MC/ET/IX/1307
      Domicile: Saint-Jean-de-Braye (Loiret).
      Nom, qualité: (M.) Bricourt, Henri Maximilien Hector.
      Domicile: Merfy (Marne) chateau des Marais.
      Domicile: Paris (Paris) quai Malaquais, 21
    - Procuration rente publique, dépôt, vente de rente etat 5%, 16f., 15 octobre 1851; MC/ET/IX/1307
      Nom, qualité: (M.) Cersaj, Gaetano.
      Profession: prêtre.
      Domicile: Pontedera (italie).
      Nom: Banque Bischoffsheim Goldschmidt et Cie.
    - Mainlevée d'opposition., 15 octobre 1851; MC/ET/IX/1307
      Nom, qualité: (M.) Laumonier, Jules.
      Domicile: Paris (Paris) rue Saint-Antoine, 74.
      Nom, qualité: (M.) Moreau, Jean Leon Augustin.
      Profession: notaire (ancien).
      Domicile: Blois (Loir-et-Cher)
    - Procuration générale., 15 octobre 1851; MC/ET/IX/1307
      Nom, qualité: (M.) Gentet de La Chesneliere Du Plessis de, Joachim Benjamin.
      Profession: chef d'escadron.
      Domicile: Paris (Paris) rue Notre-Dame-de-Lorette, 10.
      Nom, qualité: (Mme ou Mlle) Coumeau, Marie Eugenie.
    - Quittance, remboursement d'emprunt, 20000f., 16 octobre 1851; MC/ET/IX/1307
      Nom, qualité: (Mme ou Mlle) Sagnier, Louise Pauline Estelle.
      Relations: séparé(e) de biens de l'intervenant 2, créancier(e) de l'intervenant 3.
      Nom, qualité: (M.) Lemoine, Louis Felix.
      Domicile: Paris (Paris) rue Poissonniere, 41.
      Nom, qualité: (M.) Caulet, Eugene.
      Domicile: Paris (Paris) rue Neuve-des-Mathurins, 85.
      Relations: débiteur de l'intervenant 4.
      Nom, qualité: (M.) Aubelin, Louis Auguste.
      Domicile: Versailles (Yvelines) rue de Maurepas, 2.
      Relations: subrogé(e) de l'intervenant 1
    - Quittance, paiement de maison, 140816f, Paris (Paris) rue Mazagran, 7., 18 octobre 1851; MC/ET/IX/1307
      Nom, qualité: (personne morale) Chevalier (hoirs).
      Nom, qualité: (M.) Chevalier, Julien Augustin.
      Domicile: Paris (Paris) rue de Rivoli, 30 Ter.
      Nom, qualité: (M.) Loyer, Jean Baptiste.
      Profession: chef de pont, Vernon (Eure).
      Domicile: Vernon (Eure)
    - Obligation, emprunt, 70000f., 18 octobre 1851; MC/ET/IX/1307
      Profession: propriétaire, chef de pont, Vernon (Eure).
      Domicile: Vernon (Eure).
      Nom, qualité: (Mme ou Mlle) Collin, Amelie Angelique.
      Domicile: Versailles (Yvelines) rue Maurepas, 2.
      Relations: séparé(e) de biens de l'intervenant 3.
      Profession: propriétaire, directeur des contributions directes (ancien).
      Domicile: Nantes (Loire-Atlantique) rue Beausoleil, 2.
      Relations: séparé(e) de biens de l'intervenant 5.
    - Procuration acte, creation et gestion d'entreprise de peignage et filature de laine., 20 octobre 1851; MC/ET/IX/1307
      Nom, qualité: (M.) Demiches, Antoine.
      Profession: négociant, Yerres (Essonne).
      Domicile: Yerres (Essonne).
      Nom, qualité: (M.) Demiches, Arnauld Armand Aime.
      Relations: fils de l'intervenant 2
    - Désistement, pourvoi en cassation., 21 octobre 1851; MC/ET/IX/1307
      Nom, qualité: (M.) Barthelemy, Astorquiza.
      Profession: fabricant de billards, Paris (Paris).
      Domicile: Paris (Paris) Petite-rue-St-Pierre-Amelot, 14.
      Nom, qualité: (M.) Bardon, Jean Baptiste Theodore.
      Profession: fabricant de papiers peints, Paris (Paris).
      Domicile: Paris (Paris) rue de Menilmontant, 104.
      Nom, qualité: (M.) Boucher, Antoine Hippolyte.
      Domicile: Paris (Paris) rue des Bons-Enfants, 29.
    - Transport, créances, 2337f., 23 octobre 1851; MC/ET/IX/1307
      Nom, qualité: (M.) Devert, Francois Joseph Desire.
      Profession: brasseur, Ferte-Gaucher (la) (Seine-et-Marne).
      Domicile: Ferte-Gaucher (la) (Seine-et-Marne).
      Relations: créancier(e) de l'intervenant 2, créancier(e) de l'intervenant 3, créancier(e) de l'intervenant 4, créancier(e) de l'intervenant 5.
      Nom, qualité: (M.) Jacquet (pere).
      Profession: marchand de bois, Ferte-Gaucher (la) (Seine-et-Marne).
      Nom, qualité: (M.) Mazure, Firmin.
      Domicile: Jouy-sur-Morin (Seine-et-Marne).
      Nom: Ville de La Ferte-Gaucher (Seine-et-Marne).
      Nom: Société de Tuilerie Bourguignon et Gatellier.